【裁判字號】    95,訴,995
【裁判日期】    950906
【裁判案由】    毒品危害防制條例
【裁判全文】
臺灣桃園地方法院刑事判決               95年度訴字第995號
公  訴  人  臺灣桃園地方法院檢察署檢察官
被      告  甲○○
                      樓
指定辯護人  本院公設辯護人林銘宏
上列被告因違反毒品危害防制條例案件，經檢察官提起公訴（
94年度毒偵字第6484號、第6618號、95年度毒偵字第1354號、第
1849號），被告於準備程序進行中為有罪之陳述，經本院合議庭
裁定由受命法官獨任進行簡式審判程序後，檢察官聲請改依協商
程序而為判決，本院判決如下：
    主  文
甲○○連續施用第一級毒品，累犯，處有期徒刑壹年，扣案第一
級毒品海洛因貳包（驗餘淨重共計零點伍公克），沒收銷燬之
；注射針筒肆支，沒收；又連續施用第二級毒品，累犯，處有期
徒刑陸月，扣案吸食器壹組，沒收。應執行有期徒刑壹年肆月，
扣案第一級毒品海洛因貳包（驗餘淨重共計零點伍公克），沒
收銷燬之；注射針筒肆支、吸食器壹組，均沒收。
一、犯罪事實：
    甲○○前曾於民國82年間因懲治盜匪案件，經本院於83年10
    月27日以82年度少訴字第66號判決判處有期徒刑5 年6 月確
    定，於86年7 月31日假釋出監，嗣經撤銷假釋，應執行殘刑
    有期徒刑2 年7 月27日；又於88年間因偽造文書案件，經本
    院於89年7 月2 日以88年度訴字第574 號判決判處有期徒刑
    5 月確定；另於87年間因施用毒品案件，經本院依聲請於87
    年10月26日以87年度毒聲字第2410號裁定送觀察、勒戒後，
    因認無繼續施用傾向，於88年1 月7 日執行觀察、勒戒完畢
    ，並經臺灣桃園地方法院檢察署檢察官於88年1 月11日以88
    年度偵緝字第12號為不起訴處分確定；再於88年間因施用毒
    品案件，經本院依聲請於88年10月14日以88年度毒聲字第60
    47號裁定送觀察、勒戒後，因認有繼續施用毒品傾向，經本
    院於89年3 月17日以89年度毒聲字第2036號裁定令入戒治處
    所施以強制戒治，嗣停止戒治交付保護管束，於90年3 月16
    日保護管束期滿，強制戒治視為執行完畢，並經臺灣桃園地
    方法院檢察署檢察官就施用部分提起公訴，經本院於89年9
    月23日以89年度訴字第707 號判決判處有期徒刑10月確定，
    並與上開懲治盜匪案件殘刑有期徒刑2 年7 月27日、偽造文
    書案件有期徒刑5 月部分接續執行，於93年3 月4 日假釋出
    監，假釋期間至93年4 月29日期滿，假釋未經撤銷，其未執
    行之刑，以已執行完畢論。詎甲○○猶未戒除毒癮，於前次
    強制戒治執行完畢5 年內，復基於施用海洛因毒品之概括犯
    意，於94年11月中旬起至95年2 月21日止，在桃園縣平鎮市
    ○○街21號住處，連續非法施用第一級毒品海洛因多次；另
    又基於施用安非他命毒品之概括犯意，於同一時期，同一地
    點，連續非法施用第二級毒品安非他命多次。嗣先於94年11
    月22日17時許，在桃園縣平鎮市○○街21號前，為警查獲，
    並扣得第一級毒品海洛因1 包（驗餘淨重0.20公克）、其所
    有且供施用第一級毒品海洛因用之注射針筒1 支、供施用第
    二級毒品安非他命用之吸食器1 組；於94年11月25日14時40
    分許，在桃園縣中壢市華夏一村13之1 號，為警查獲；再於
    94年12月29日11時許，在桃園縣龍潭鄉○○路28號3 樓處，
    為警查獲；另於95年2 月21日10時50分許，在桃園縣龍潭鄉
    ○○路與金龍路口，為警查獲，並扣得第一級毒品海洛因1
    包（驗餘淨重0.15公克），及其所有且供施用第一級毒品海
    洛因用之注射針筒3 支。案經桃園縣警察局大溪分局、龍潭
    分局報請臺灣桃園地方法院檢察署檢察官偵查起訴。
二、證據：
  (一)被告甲○○於本院行準備程序時自白（見本院95年8 月23準
    備程序筆錄）。
  (二)臺灣尖端先進生技醫藥股份有限公司濫用藥物檢驗報告4 份
    。
  (三)法務部調查局鑑定通知書2 份。
  (四)扣案第一級毒品海洛因2 包（驗餘淨重共計0.35公克）、注
    射針筒4 支、吸食器1 組。
  (五)臺灣高等法院被告前案紀錄表1份。
三、本件經檢察官與被告於審判外達成協商之合意且被告已認罪
    ，其合意內容為：被告願受科刑範圍為施用第一級毒品海洛
    因部分處為期徒刑1 年，施用第二級毒品安非他命部分為有
    期徒刑6 月，應執行有期徒刑1 年4 月。經查，上開協商合
    意並無刑事訴訟法第455 條之4 第1 項所列情形之一，檢察
    官聲請改依協商程序而為判決，本院爰不經言詞辯論，於協
    商合意範圍內為協商判決，合予敘明。
四、附記事項：
    查被告行為後，刑法於94年2 月2 日公布，於95年7 月1 日
    施行，其中修正第2 條、第47條、第51條、第56條規定。按
    行為後法律有變更者，適用行為時之法律，但行為後之法律
    有利於行為人者，適用最有利於行為人之法律，現行刑法第
    2 條第1 項訂有明文。此條規定乃與刑法第1 條罪刑法定主
    義契合，而貫徹法律禁止溯及既往原則，係規範行為後法律
    變更所生新舊法律比較適用之準據法，是刑法第2 條本身雖
    經修正，但刑法第2 條既屬適用法律之準據法，本身尚無比
    較新舊法之問題，應一律適用裁判時之現行刑法第2 條規定
    以決定適用之刑罰法律，先予辨明。又以本次刑法修正之比
    較新舊法，應就罪刑有關之共犯、未遂犯、想像競合犯、牽
    連犯、連續犯、結合犯，以及累犯加重、自首減輕暨其他法
    定加減原因（如身分加減）與加減例等一切情形，綜其全部
    罪刑之結果而為比較，最高法院95年5 月23日著有95年度第
    8 次刑庭會議決議可資參照，再按比較適用最有利於行為人
    之法律，應就罪刑有關之一切情形比較其全部結果，而為一
    體之適用，不應一部分適用新法，一部分適用舊法，最高法
    院29年上字第964 號判例意旨參照。查(1)刑法第56條連續犯
    之規定業於94年1 月7 日修正刪除，並於95年7 月1 日施行
    。是於新法修正施行後，被告之數犯罪行為，即須分論併罰
    。此刪除雖非犯罪構成要件之變更，但顯已影響行為人刑罰
    之法律效果，比較新、舊法結果，自應以被告行為時之法律
    即舊法論以連續犯對被告較為有利。(2)刑法第47條累犯之規
    定，修正前規定：「受有期徒刑之執行完畢，或受無期徒刑
    或有期徒刑一部之執行而赦免後，5 年以內再犯有期徒刑以
    上之罪者，為累犯，加重本刑至二分之一。」；修正後刑法
    第47條第1 項規定：「受徒刑之執行完畢，或一部之執行而
    赦免後，5 年以內故意再犯有期徒刑以上之罪者，為累犯，
    並加重本刑至二分之一。」，本案被告無論依修正前之刑法
    第47條，或修正後之刑法第47條第1 項之規定，均構成累犯
    ，對被告而言並無不同。(3)刑法第51條第5 款規定部分，修
    正前規定：「宣告多數有期徒刑者，於各刑中之最長期以上
    ，各刑合併之刑期以下，定其刑期。但不得逾20年。」，修
    正後則規定：「宣告多數有期徒刑者，於各刑中之最長期以
    上，各刑合併之刑期以下，定其刑期。但不得逾30年」，則
    修正後之規定，將宣告多數有期徒刑定執行刑之上限，由修
    正前之不得逾20年，提高為不得逾30年，其餘則無不同，比
    較結果，修正後規定並未較有利於行為人。(4)綜合上述各條
    文修正前、後之比較，揆諸前揭最高法院決議、判例意旨及
    修正後刑法第2 條第1 項前段、後段規定之「從舊、從輕」
    原則，及法律一體適用，不容割裂之原則，自應適用被告行
    為時之法律，即修正前刑法之相關規定予以論處。
五、應適用之法條：刑事訴訟法第273 條之1 第1 項、第455 條
    之2 第1 項、第455 條之4 第2 項、第455 條之8 、第454
    條第2 項，毒品危害防制條例第10條第1 項、第2 項、第18
    條第1 項前段，修正後刑法第2 條第1 項前段、修正前刑法
    第11條、第56條、第47條、第51條第5 款、第38條第1 項第
    2 款。
六、協商判決除有刑事訴訟法第455 條之4 第1 項第1 款於本訊
    問程序終結前，被告撤銷協商合意或檢察官撤回協商聲請者
    ；第2 款被告協商之意思非出於自由意志者；第4 款被告所
    犯之罪非第455 條之2 第1 項所定得以協商判決者；第6款
    被告有其他較重之裁判上一罪之犯罪事實者；第7 款法院認
    應諭知免刑或免訴、不受理者情形之一，及違反同條第2項
    「法院應於協商合意範圍內為判決；法院為協商判決所科之
    刑，以宣告緩刑或二年以下有期徒刑、拘役或罰金為限」之
    規定者外，不得上訴。
七、如有前述例外得上訴之情形，又不服本件判決，得自收受判
    決送達之日起10日內，向本院提出上訴書狀，上訴於第二審
    法院。
中    華    民    國    95    年    9    月      6    日
                  臺灣桃園地方法院刑事第七庭
                        法  官  賴淑美
以上正本證明與原本無異。
                        書記官  陳育君
中    華    民    國    95    年    9    月      6    日
附錄本件論罪科刑法條：
毒品危害防制條例第10條
施用第一級毒品者，處 6 月以上 5 年以下有期徒刑。
施用第二級毒品者，處 3 年以下有期徒刑。


司法院資訊處製作；財團法人民間司法改革基金會備份。
